omg
omg
omg
omg
omgstart
omgstart
"<ingen>"
	"ingen" pron mask fem ent pers 3 <<<
	"ingen" det mask ent kvant <<<
	"ingen" pron fl pers 3 <<<
	"ingen" det fl kvant <<<

"<tålt>"
	"tåle" verb perf-part tr5 tr18 tr19 <<<
	"tåle" adj nøyt ub ent <perf-part> tr5 tr18 tr19 <<<
	"tåle" adj ub m/f ent <perf-part> tr5 tr18 tr19 <<<

mannat	mannat V inf.
mannat	mannat V ind. pres. 1.p.flt.
mannat	mánná N fl. nom.
mannat	mánná N ent. akk. poss. 2.p.eint.
mannat	mánná N ent. gen. poss. 2.p.eint.
mannat	mánná N ent. nom. poss. 2.p.eint.


gullot	gullat V imp. 1.p.flt.
gullot	gullat V pass. V inf.
gullot	gullat V pass. V ind. pres. 1.p.flt.
gullot	gullat V pass. V ind. pres. 2.p.ent.
gullot	gullat V pass. V avl.suff.-h V vgen.
gullot	gullat V pass. V avl.suff.-h V imp. neg.f.
gullot	gullat V pass. V avl.suff.-h V imp. 2.p.ent.
gullot	gullat V pass. V avl.suff.-h V ind. pres. neg.f.
gullot	gullat V pass. V avl.suff.-d V vgen.
gullot	gullat V pass. V avl.suff.-d V imp. neg.f.
gullot	gullat V pass. V avl.suff.-d V imp. 2.p.ent.
gullot	gullat V pass. V avl.suff.-d V ind. pres. neg.f.
gullot	gullot V inf.
gullot	gullot V avl.suff.-h V vgen.
gullot	gullot V avl.suff.-h V imp. neg.f.
gullot	gullot V avl.suff.-h V imp. 2.p.ent.
gullot	gullot V avl.suff.-h V ind. pres. neg.f.
gullot	gullot V ind. pres. 1.p.flt.
gullot	gullot V ind. pres. 2.p.ent.
gullot	gullot V avl.suff.-d V vgen.
gullot	gullot V avl.suff.-d V imp. neg.f.
gullot	gullot V avl.suff.-d V imp. 2.p.ent.
gullot	gullot V avl.suff.-d V ind. pres. neg.f.
gullot	gullu N ent. nom. poss. 2.p.eint.


juovlaspábbačiekčangilvu	juovllat N  + #spábba N  + #čiekčan N  + #gilvu N ent. nom.
juovlaspábbačiekčangilvu	juovllat N  + #spábba N  + #čiekčat V aktor N  + #gilvu N ent. nom.
juovlaspábbačiekčangilvu	juovllat N  + #spábbačiekčan N  + #gilvu N ent. nom.
juovlaspábbačiekčangilvu	juovllat N  + #spábbačiekčangilvu N ent. nom.


juovlaspábbačiekčangilvu	juovllat N  + #spábba N  + #čiekčan N  + #gilvu N ent. nom.
juovlaspábbačiekčangilvu	juovllat N  + #spábba N  + #čiekčat V aktor N  + #gilvu N ent. nom.
juovlaspábbačiekčangilvu	juovllat N  + #spábbačiekčan N  + #gilvu N ent. nom.
juovlaspábbačiekčangilvu	juovllat N  + #spábbačiekčangilvu N ent. nom.


spábbačiekčangilvu	spábba N  + #čiekčan N  + #gilvu N ent. nom.
spábbačiekčangilvu	spábba N  + #čiekčat V aktor N  + #gilvu N ent. nom.
spábbačiekčangilvu	spábbačiekčan N  + #gilvu N ent. nom.
spábbačiekčangilvu	spábbačiekčangilvu N ent. nom.


juovlaspábbačiekčangilvu	juovllat N  + #spábba N  + #čiekčan N  + #gilvu N ent. nom.
juovlaspábbačiekčangilvu	juovllat N  + #spábba N  + #čiekčat V aktor N  + #gilvu N ent. nom.
juovlaspábbačiekčangilvu	juovllat N  + #spábbačiekčan N  + #gilvu N ent. nom.
juovlaspábbačiekčangilvu	juovllat N  + #spábbačiekčangilvu N ent. nom.


juovlaspábbačiekčangilvu	juovllat N  + #spábba N  + #čiekčan N  + #gilvu N ent. nom.
juovlaspábbačiekčangilvu	juovllat N  + #spábba N  + #čiekčat V aktor N  + #gilvu N ent. nom.
juovlaspábbačiekčangilvu	juovllat N  + #spábbačiekčan N  + #gilvu N ent. nom.
juovlaspábbačiekčangilvu	juovllat N  + #spábbačiekčangilvu N ent. nom.


OBT
OBT
XFST
XFST
XFST
XFST
XFST
XFST
XFST
OBT
OBT
XFST
XFST
XFST
XFST
XFST
XFST
XFST


100%0%>>>>>>>>>>>>>>>>>>>>>>>>>>>>>>>>>
100%0%>>>>>>>>>>>>>>>>>>>>>>>>>>>>>>>>>
100%0%>>>>>>>>>>>>>>>>>>>>>>>>>>>>>>>>>
100%0%>>>>>>>>>>>>>>>>>>>>>>>>>>>>>>>>>
100%0%>>>>>>>>>>>>>>>>>>>>>>>>>>>>>>>>>
100%0%>>>>>>>>>>>>>>>>>>>>>>>>>>>>>>>>>
100%0%>>>>>>>>>>>>>>>>>>>>>>>>>>>>>>>>>
OBT:
OBT:
XFST:                                    100%0%>>>>>>>>>>>>>>>>>>>>>>>>>>>>>>>>>
XFST:                                    100%0%>>>>>>>>>>>>>>>>>>>>>>>>>>>>>>>>>
XFST:                                    100%0%>>>>>>>>>>>>>>>>>>>>>>>>>>>>>>>>>
XFST:                                    100%0%>>>>>>>>>>>>>>>>>>>>>>>>>>>>>>>>>
XFST:                                    100%0%>>>>>>>>>>>>>>>>>>>>>>>>>>>>>>>>>
XFST:                                    100%0%>>>>>>>>>>>>>>>>>>>>>>>>>>>>>>>>>
XFST:                                    100%0%>>>>>>>>>>>>>>>>>>>>>>>>>>>>>>>>>
OBT: "<ingen>"
	"ingen" pron mask fem ent pers 3 <<<
	"ingen" det mask ent kvant <<<
	"ingen" pron fl pers 3 <<<
	"ingen" det fl kvant <<<
OBT: "<tålt>"
	"tåle" verb perf-part tr5 tr18 tr19 <<<
	"tåle" adj nøyt ub ent <perf-part> tr5 tr18 tr19 <<<
	"tåle" adj ub m/f ent <perf-part> tr5 tr18 tr19 <<<
XFST: mannat	mannat V inf.
mannat	mannat V ind. pres. 1.p.flt.
mannat	mánná N fl. nom.
mannat	mánná N ent. akk. poss. 2.p.eint.
mannat	mánná N ent. gen. poss. 2.p.eint.
mannat	mánná N ent. nom. poss. 2.p.eint.
XFST: gullot	gullat V imp. 1.p.flt.
gullot	gullat V pass. V inf.
gullot	gullat V pass. V ind. pres. 1.p.flt.
gullot	gullat V pass. V ind. pres. 2.p.ent.
gullot	gullat V pass. V avl.suff.-h V vgen.
gullot	gullat V pass. V avl.suff.-h V imp. neg.f.
gullot	gullat V pass. V avl.suff.-h V imp. 2.p.ent.
gullot	gullat V pass. V avl.suff.-h V ind. pres. neg.f.
gullot	gullat V pass. V avl.suff.-d V vgen.
gullot	gullat V pass. V avl.suff.-d V imp. neg.f.
gullot	gullat V pass. V avl.suff.-d V imp. 2.p.ent.
gullot	gullat V pass. V avl.suff.-d V ind. pres. neg.f.
gullot	gullot V inf.
gullot	gullot V avl.suff.-h V vgen.
gullot	gullot V avl.suff.-h V imp. neg.f.
gullot	gullot V avl.suff.-h V imp. 2.p.ent.
gullot	gullot V avl.suff.-h V ind. pres. neg.f.
gullot	gullot V ind. pres. 1.p.flt.
gullot	gullot V ind. pres. 2.p.ent.
gullot	gullot V avl.suff.-d V vgen.
gullot	gullot V avl.suff.-d V imp. neg.f.
gullot	gullot V avl.suff.-d V imp. 2.p.ent.
gullot	gullot V avl.suff.-d V ind. pres. neg.f.
gullot	gullu N ent. nom. poss. 2.p.eint.
XFST: juovlaspábbačiekčangilvu	juovllat N  + #spábba N  + #čiekčan N  + #gilvu N ent. nom.
juovlaspábbačiekčangilvu	juovllat N  + #spábba N  + #čiekčat V aktor N  + #gilvu N ent. nom.
juovlaspábbačiekčangilvu	juovllat N  + #spábbačiekčan N  + #gilvu N ent. nom.
juovlaspábbačiekčangilvu	juovllat N  + #spábbačiekčangilvu N ent. nom.
XFST: juovlaspábbačiekčangilvu	juovllat N  + #spábba N  + #čiekčan N  + #gilvu N ent. nom.
juovlaspábbačiekčangilvu	juovllat N  + #spábba N  + #čiekčat V aktor N  + #gilvu N ent. nom.
juovlaspábbačiekčangilvu	juovllat N  + #spábbačiekčan N  + #gilvu N ent. nom.
juovlaspábbačiekčangilvu	juovllat N  + #spábbačiekčangilvu N ent. nom.
XFST: spábbačiekčangilvu	spábba N  + #čiekčan N  + #gilvu N ent. nom.
spábbačiekčangilvu	spábba N  + #čiekčat V aktor N  + #gilvu N ent. nom.
spábbačiekčangilvu	spábbačiekčan N  + #gilvu N ent. nom.
spábbačiekčangilvu	spábbačiekčangilvu N ent. nom.
XFST: juovlaspábbačiekčangilvu	juovllat N  + #spábba N  + #čiekčan N  + #gilvu N ent. nom.
juovlaspábbačiekčangilvu	juovllat N  + #spábba N  + #čiekčat V aktor N  + #gilvu N ent. nom.
juovlaspábbačiekčangilvu	juovllat N  + #spábbačiekčan N  + #gilvu N ent. nom.
juovlaspábbačiekčangilvu	juovllat N  + #spábbačiekčangilvu N ent. nom.
XFST: juovlaspábbačiekčangilvu	juovllat N  + #spábba N  + #čiekčan N  + #gilvu N ent. nom.
juovlaspábbačiekčangilvu	juovllat N  + #spábba N  + #čiekčat V aktor N  + #gilvu N ent. nom.
juovlaspábbačiekčangilvu	juovllat N  + #spábbačiekčan N  + #gilvu N ent. nom.
juovlaspábbačiekčangilvu	juovllat N  + #spábbačiekčangilvu N ent. nom.
OBT
OBT
XFST
XFST
XFST
XFST
XFST
XFST
XFST
mannat+V+Inf	mánnat|mannat
mannat+V+Inf	mánnat|mannat
mannat+V+Ind+Prs+Sg1	mánan|manan
mannat+V+Ind+Prs+Sg1	mánan|manan
mannat+V+Ind+Pst+Sg2	mannat+V+Ind+Pst+Sg2	+?
mannat+V+Ind+Prt+Sg2	mánnet|mannet
mannat+V+Ind+Prt+Sg2	mánnet|mannet
eaktodáhtolašš+A+Attr	eaktodáhtolašš+A+Attr	+?
mannat+V+Ind+Pst+Sg2	mannat+V+Ind+Pst+Sg2	+?
eaktodáhtolašš+A+Attr	eaktodáhtolašš+A+Attr	+?
XFST: mannat+V+Ind+Pst+Sg2	mannat+V+Ind+Pst+Sg2	+?
XFST: eaktodáhtolašš+A+Attr	eaktodáhtolašš+A+Attr	+?
XFST: juovllat+N+Sg+Gen	juovllat+N+Sg+Gen	+?
XFST: juovllat+N+Sg+Ill	juovllat+N+Sg+Ill	+?
XFST: juovllat+N+Sg+Gen	juovllat+N+Sg+Gen	+?
XFST: juovllat+N+Sg+Ill	juovllat+N+Sg+Ill	+?
XFST: juovllat+N+Sg+Gen	juovllat+N+Sg+Gen	+?
XFST: juovllat+N+Sg+Ill	juovllat+N+Sg+Ill	+?
XFST: juovllat+N+Sg+Gen	juovllat+N+Sg+Gen	+?
XFST: juovllat+N+Sg+Ill	juovllat+N+Sg+Ill	+?
XFST: juovllat+N+Sg+Gen	juovllat+N+Sg+Gen	+?
XFST: juovllat+N+Sg+Ill	juovllat+N+Sg+Ill	+?
XFST: juovllat+N+Sg+Gen	juovllat+N+Sg+Gen	+?
XFST: juovllat+N+Sg+Ill	juovllat+N+Sg+Ill	+?
XFST: juovllat+N+Sg+Gen	juovllat+N+Sg+Gen	+?
XFST: juovllat+N+Sg+Ill	juovllat+N+Sg+Ill	+?
XFST: mannat+V+Ind+Pst+Sg2	mannat+V+Ind+Pst+Sg2	+?
XFST: eaktodáhtolašš+A+Attr	eaktodáhtolašš+A+Attr	+?
XFST: mannat+V+Ind+Pst+Sg2	mannat+V+Ind+Pst+Sg2	+?
XFST: eaktodáhtolašš+A+Attr	eaktodáhtolašš+A+Attr	+?
XFST:                                    100%0%>>>>>>>>>>>>>>>>>>>>>>>>>>>>>>>>>
XFST:                                    100%0%>>>>>>>>>>>>>>>>>>>>>>>>>>>>>>>>>
XFST:                                    100%0%>>>>>>>>>>>>>>>>>>>>>>>>>>>>>>>>>
XFST:                                    100%0%>>>>>>>>>>>>>>>>>>>>>>>>>>>>>>>>>
XFST:                                    100%0%>>>>>>>>>>>>>>>>>>>>>>>>>>>>>>>>>
XFST: doalut+N+Sg+Gen	doalut+N+Sg+Gen	+?
XFST: doalut+N+Sg+Ill	doalut+N+Sg+Ill	+?
XFST: lohkki+A+Comp+Attr	lohkki+A+Comp+Attr	+?
XFST: lohkki+A+Comp+Sg+Nom	lohkki+A+Comp+Sg+Nom	+?
XFST: lohkki+A+Superl+Sg+Nom	lohkki+A+Superl+Sg+Nom	+?
XFST: lohkki+A+Comp+Attr	lohkki+A+Comp+Attr	+?
XFST: lohkki+A+Comp+Sg+Nom	lohkki+A+Comp+Sg+Nom	+?
XFST: lohkki+A+Superl+Sg+Nom	lohkki+A+Superl+Sg+Nom	+?
XFST: lohkki+A+Comp+Attr	lohkki+A+Comp+Attr	+?
XFST: lohkki+A+Comp+Sg+Nom	lohkki+A+Comp+Sg+Nom	+?
XFST: lohkki+A+Superl+Sg+Nom	lohkki+A+Superl+Sg+Nom	+?
XFST: lohkki+A+Comp+Attr	lohkki+A+Comp+Attr	+?
XFST: lohkki+A+Comp+Sg+Nom	lohkki+A+Comp+Sg+Nom	+?
XFST: lohkki+A+Superl+Sg+Nom	lohkki+A+Superl+Sg+Nom	+?
XFST: vuollásaš+A+Comp+Attr	vuollásaš+A+Comp+Attr	+?
XFST: vuollásaš+A+Comp+Sg+Nom	vuollásaš+A+Comp+Sg+Nom	+?
XFST: vuollásaš+A+Superl+Sg+Nom	vuollásaš+A+Superl+Sg+Nom	+?
XFST: olgoriikkadepartemeanta+N+Sg+Gen	olgoriikkadepartemeanta+N+Sg+Gen	+?
XFST: olgoriikkadepartemeanta+N+Sg+Ill	olgoriikkadepartemeanta+N+Sg+Ill	+?
XFST: olgoriikkadepartemeanta+N+Pl+Ill	olgoriikkadepartemeanta+N+Pl+Ill	+?
XFST: gállá+N+Sg+Gen	gállá+N+Sg+Gen	+?
XFST: gállá+N+Sg+Ill	gállá+N+Sg+Ill	+?
XFST: gállá+N+Pl+Ill	gállá+N+Pl+Ill	+?
XFST: gállá+N+Sg+Gen	gállá+N+Sg+Gen	+?
XFST: gállá+N+Sg+Ill	gállá+N+Sg+Ill	+?
XFST: gállá+N+Pl+Ill	gállá+N+Pl+Ill	+?
XFST: lahka+A+Pl+Nom	lahka+A+Pl+Nom	+?
XFST: lahka+A+Comp+Attr	lahka+A+Comp+Attr	+?
XFST: lahka+A+Comp+Sg+Nom	lahka+A+Comp+Sg+Nom	+?
XFST: lahka+A+Superl+Sg+Nom	lahka+A+Superl+Sg+Nom	+?
XFST: olgoriikkadepartemeanta+N+Sg+Gen	olgoriikkadepartemeanta+N+Sg+Gen	+?
XFST: olgoriikkadepartemeanta+N+Sg+Ill	olgoriikkadepartemeanta+N+Sg+Ill	+?
XFST: olgoriikkadepartemeanta+N+Pl+Ill	olgoriikkadepartemeanta+N+Pl+Ill	+?
XFST: olgu+N+Sg+Ill	olgu+N+Sg+Ill	+?
XFST: lahka+A+Pl+Nom	lahka+A+Pl+Nom	+?
XFST: lahka+A+Comp+Attr	lahka+A+Comp+Attr	+?
XFST: lahka+A+Comp+Sg+Nom	lahka+A+Comp+Sg+Nom	+?
XFST: lahka+A+Superl+Sg+Nom	lahka+A+Superl+Sg+Nom	+?
XFST: lahka+A+Pl+Nom	lahka+A+Pl+Nom	+?
XFST: lahka+A+Comp+Attr	lahka+A+Comp+Attr	+?
XFST: lahka+A+Comp+Sg+Nom	lahka+A+Comp+Sg+Nom	+?
XFST: lahka+A+Superl+Sg+Nom	lahka+A+Superl+Sg+Nom	+?
XFST: lahka+A+Pl+Nom	lahka+A+Pl+Nom	+?
XFST: lahka+A+Comp+Attr	lahka+A+Comp+Attr	+?
XFST: lahka+A+Comp+Sg+Nom	lahka+A+Comp+Sg+Nom	+?
XFST: lahka+A+Superl+Sg+Nom	lahka+A+Superl+Sg+Nom	+?
XFST: зымӧбтыны+V+V+Inf	зымӧбтыны+V+V+Inf	+?
XFST: зымӧбтыны+V+V+Inf	зымӧбтыны+V+V+Inf	+?
XFST: lohkki+A+Comp+Attr	lohkki+A+Comp+Attr	+?
XFST: lohkki+A+Comp+Sg+Nom	lohkki+A+Comp+Sg+Nom	+?
XFST: lohkki+A+Superl+Sg+Nom	lohkki+A+Superl+Sg+Nom	+?
XFST: dahkat+V+IV+Ind+Prs+Sg1	dahkat+V+IV+Ind+Prs+Sg1	+?
XFST: dahkat+V+IV+Ind+Prt+Sg3	dahkat+V+IV+Ind+Prt+Sg3	+?
XFST: dahkat+V+IV+Ind+Prs+Sg1	dahkat+V+IV+Ind+Prs+Sg1	+?
XFST: dahkat+V+IV+Ind+Prt+Sg3	dahkat+V+IV+Ind+Prt+Sg3	+?
XFST: dahkat+V+IV+Ind+Prs+Sg1	dahkat+V+IV+Ind+Prs+Sg1	+?
XFST: dahkat+V+IV+Ind+Prt+Sg3	dahkat+V+IV+Ind+Prt+Sg3	+?
XFST: dahkat+V+IV+Ind+Prs+Sg1	dahkat+V+IV+Ind+Prs+Sg1	+?
XFST: dahkat+V+IV+Ind+Prt+Sg3	dahkat+V+IV+Ind+Prt+Sg3	+?
XFST: dahkat+V+IV+Ind+Prs+Sg1	dahkat+V+IV+Ind+Prs+Sg1	+?
XFST: dahkat+V+IV+Ind+Prt+Sg3	dahkat+V+IV+Ind+Prt+Sg3	+?
XFST: dahkat+V+IV+Ind+Prs+Sg1	dahkat+V+IV+Ind+Prs+Sg1	+?
XFST: dahkat+V+IV+Ind+Prt+Sg3	dahkat+V+IV+Ind+Prt+Sg3	+?
XFST: dahkat+V+IV+Ind+Prs+Sg1	dahkat+V+IV+Ind+Prs+Sg1	+?
XFST: dahkat+V+IV+Ind+Prt+Sg3	dahkat+V+IV+Ind+Prt+Sg3	+?
XFST: dahkat+V+IV+Ind+Prs+Sg1	dahkat+V+IV+Ind+Prs+Sg1	+?
XFST: dahkat+V+IV+Ind+Prt+Sg3	dahkat+V+IV+Ind+Prt+Sg3	+?
XFST: dahkat+V+IV+Ind+Prs+Sg1	dahkat+V+IV+Ind+Prs+Sg1	+?
XFST: dahkat+V+IV+Ind+Prt+Sg3	dahkat+V+IV+Ind+Prt+Sg3	+?
XFST: dahkat+V+IV+Ind+Prs+Sg1	dahkat+V+IV+Ind+Prs+Sg1	+?
XFST: dahkat+V+IV+Ind+Prt+Sg3	dahkat+V+IV+Ind+Prt+Sg3	+?
XFST: dahkat+V+IV+Ind+Prs+Sg1	dahkat+V+IV+Ind+Prs+Sg1	+?
XFST: dahkat+V+IV+Ind+Prt+Sg3	dahkat+V+IV+Ind+Prt+Sg3	+?
XFST: dahkat+V+IV+Ind+Prs+Sg1	dahkat+V+IV+Ind+Prs+Sg1	+?
XFST: dahkat+V+IV+Ind+Prt+Sg3	dahkat+V+IV+Ind+Prt+Sg3	+?
XFST: dahkat+V+IV+Ind+Prs+Sg1	dahkat+V+IV+Ind+Prs+Sg1	+?
XFST: dahkat+V+IV+Ind+Prt+Sg3	dahkat+V+IV+Ind+Prt+Sg3	+?
XFST: dahkat+V+IV+Ind+Prs+Sg1	dahkat+V+IV+Ind+Prs+Sg1	+?
XFST: dahkat+V+IV+Ind+Prt+Sg3	dahkat+V+IV+Ind+Prt+Sg3	+?
XFST: dahkat+V+IV+Ind+Prs+Sg1	dahkat+V+IV+Ind+Prs+Sg1	+?
XFST: dahkat+V+IV+Ind+Prt+Sg3	dahkat+V+IV+Ind+Prt+Sg3	+?
XFST: dahkat+V+IV+Ind+Prs+Sg1	dahkat+V+IV+Ind+Prs+Sg1	+?
XFST: dahkat+V+IV+Ind+Prt+Sg3	dahkat+V+IV+Ind+Prt+Sg3	+?
XFST: dahkat+V+IV+Ind+Prs+Sg1	dahkat+V+IV+Ind+Prs+Sg1	+?
XFST: dahkat+V+IV+Ind+Prt+Sg3	dahkat+V+IV+Ind+Prt+Sg3	+?
XFST: dahkat+V+IV+Ind+Prs+Sg1	dahkat+V+IV+Ind+Prs+Sg1	+?
XFST: dahkat+V+IV+Ind+Prt+Sg3	dahkat+V+IV+Ind+Prt+Sg3	+?
XFST: dahkat+V+IV+Ind+Prs+Sg1	dahkat+V+IV+Ind+Prs+Sg1	+?
XFST: dahkat+V+IV+Ind+Prt+Sg3	dahkat+V+IV+Ind+Prt+Sg3	+?
XFST: arvit+V+Ind+Prs+Sg1	arvit+V+Ind+Prs+Sg1	+?
XFST: arvit+V+Ind+Prt+Sg1	arvit+V+Ind+Prt+Sg1	+?
XFST: arvit+V+Ind+Prs+Sg1	arvit+V+Ind+Prs+Sg1	+?
XFST: arvit+V+Ind+Prt+Sg1	arvit+V+Ind+Prt+Sg1	+?
XFST: arvit+V+Ind+Prs+Sg1	arvit+V+Ind+Prs+Sg1	+?
XFST: arvit+V+Ind+Prt+Sg1	arvit+V+Ind+Prt+Sg1	+?
XFST: Jáhpan+N+Sg+Gen	Jáhpan+N+Sg+Gen	+?
XFST: Jáhpan+N+Sg+Ill	Jáhpan+N+Sg+Ill	+?
XFST: Jáhpan+N+Pl+Ill	Jáhpan+N+Pl+Ill	+?
XFST: Jáhpan+N+Sg+Gen	Jáhpan+N+Sg+Gen	+?
XFST: Jáhpan+N+Sg+Ill	Jáhpan+N+Sg+Ill	+?
XFST: Jáhpan+N+Pl+Ill	Jáhpan+N+Pl+Ill	+?
XFST: Jáhpan+N+Sg+Gen	Jáhpan+N+Sg+Gen	+?
XFST: Jáhpan+N+Sg+Ill	Jáhpan+N+Sg+Ill	+?
XFST: Jáhpan+N+Pl+Ill	Jáhpan+N+Pl+Ill	+?
XFST: Jáhpan+N+Sg+Gen	Jáhpan+N+Sg+Gen	+?
XFST: Jáhpan+N+Sg+Ill	Jáhpan+N+Sg+Ill	+?
XFST: Jáhpan+N+Pl+Ill	Jáhpan+N+Pl+Ill	+?
XFST: Jáhpan+N+Sg+Gen	Jáhpan+N+Sg+Gen	+?
XFST: Jáhpan+N+Sg+Ill	Jáhpan+N+Sg+Ill	+?
XFST: Jáhpan+N+Pl+Ill	Jáhpan+N+Pl+Ill	+?
XFST: Jáhpan+N+Sg+Gen	Jáhpan+N+Sg+Gen	+?
XFST: Jáhpan+N+Sg+Ill	Jáhpan+N+Sg+Ill	+?
XFST: Jáhpan+N+Pl+Ill	Jáhpan+N+Pl+Ill	+?
XFST: Jáhpan+N+Sg+Gen	Jáhpan+N+Sg+Gen	+?
XFST: Jáhpan+N+Sg+Ill	Jáhpan+N+Sg+Ill	+?
XFST: Jáhpan+N+Pl+Ill	Jáhpan+N+Pl+Ill	+?
XFST: oktanuppelohkái+num+Sg+Ill	oktanuppelohkái+num+Sg+Ill	+?
XFST: oktanuppelohkái+num+Pl+Nom	oktanuppelohkái+num+Pl+Nom	+?
XFST: oktanuppelohkái+num+Pl+Gen	oktanuppelohkái+num+Pl+Gen	+?
XFST: oktanuppelohkái+num+Sg+Ill	oktanuppelohkái+num+Sg+Ill	+?
XFST: oktanuppelohkái+num+Pl+Nom	oktanuppelohkái+num+Pl+Nom	+?
XFST: oktanuppelohkái+num+Pl+Gen	oktanuppelohkái+num+Pl+Gen	+?
XFST: oktanuppelohkái+num+Sg+Ill	oktanuppelohkái+num+Sg+Ill	+?
XFST: oktanuppelohkái+num+Pl+Nom	oktanuppelohkái+num+Pl+Nom	+?
XFST: oktanuppelohkái+num+Pl+Gen	oktanuppelohkái+num+Pl+Gen	+?
XFST: Jáhpan+N+Sg+Gen	Jáhpan+N+Sg+Gen	+?
XFST: Jáhpan+N+Sg+Ill	Jáhpan+N+Sg+Ill	+?
XFST: Jáhpan+N+Pl+Ill	Jáhpan+N+Pl+Ill	+?
XFST: arvit+V+Ind+Prs+Sg1	arvit+V+Ind+Prs+Sg1	+?
XFST: arvit+V+Ind+Prt+Sg1	arvit+V+Ind+Prt+Sg1	+?
XFST: arvit+V+Ind+Prs+Sg1	arvit+V+Ind+Prs+Sg1	+?
XFST: arvit+V+Ind+Prt+Sg1	arvit+V+Ind+Prt+Sg1	+?
XFST: arvit+V+Ind+Prs+Sg1	arvit+V+Ind+Prs+Sg1	+?
XFST: arvit+V+Ind+Prt+Sg1	arvit+V+Ind+Prt+Sg1	+?
XFST: arvit+V+Ind+Prs+Sg1	arvit+V+Ind+Prs+Sg1	+?
XFST: arvit+V+Ind+Prt+Sg1	arvit+V+Ind+Prt+Sg1	+?
XFST: arvit+V+Ind+Prs+Sg1	arvit+V+Ind+Prs+Sg1	+?
XFST: arvit+V+Ind+Prt+Sg1	arvit+V+Ind+Prt+Sg1	+?
XFST: arvit+V+Ind+Prs+Sg1	arvit+V+Ind+Prs+Sg1	+?
XFST: arvit+V+Ind+Prt+Sg1	arvit+V+Ind+Prt+Sg1	+?
XFST: arvit+V+Ind+Prs+Sg1	arvit+V+Ind+Prs+Sg1	+?
XFST: arvit+V+Ind+Prt+Sg1	arvit+V+Ind+Prt+Sg1	+?
XFST: arvit+V+Ind+Prs+Sg1	arvit+V+Ind+Prs+Sg1	+?
XFST: arvit+V+Ind+Prt+Sg1	arvit+V+Ind+Prt+Sg1	+?
XFST: arvit+V+Ind+Prs+Sg1	arvit+V+Ind+Prs+Sg1	+?
XFST: arvit+V+Ind+Prt+Sg1	arvit+V+Ind+Prt+Sg1	+?
XFST: arvit+V+Ind+Prs+Sg1	arvit+V+Ind+Prs+Sg1	+?
XFST: arvit+V+Ind+Prt+Sg1	arvit+V+Ind+Prt+Sg1	+?
XFST: arvit+V+Ind+Prs+Sg1	arvit+V+Ind+Prs+Sg1	+?
XFST: arvit+V+Ind+Prt+Sg1	arvit+V+Ind+Prt+Sg1	+?
XFST: arvit+V+Ind+Prs+Sg1	arvit+V+Ind+Prs+Sg1	+?
XFST: arvit+V+Ind+Prt+Sg1	arvit+V+Ind+Prt+Sg1	+?
XFST: arvit+V+Ind+Prs+Sg1	arvit+V+Ind+Prs+Sg1	+?
XFST: arvit+V+Ind+Prt+Sg1	arvit+V+Ind+Prt+Sg1	+?
XFST: arvit+V+Ind+Prs+Sg1	arvit+V+Ind+Prs+Sg1	+?
XFST: arvit+V+Ind+Prt+Sg1	arvit+V+Ind+Prt+Sg1	+?
XFST: arvit+V+Ind+Prs+Sg1	arvit+V+Ind+Prs+Sg1	+?
XFST: arvit+V+Ind+Prt+Sg1	arvit+V+Ind+Prt+Sg1	+?
XFST: arvit+V+Ind+Prs+Sg1	arvit+V+Ind+Prs+Sg1	+?
XFST: arvit+V+Ind+Prt+Sg1	arvit+V+Ind+Prt+Sg1	+?
XFST: arvit+V+Ind+Prs+Sg1	arvit+V+Ind+Prs+Sg1	+?
XFST: arvit+V+Ind+Prt+Sg1	arvit+V+Ind+Prt+Sg1	+?
XFST: arvit+V+Ind+Prs+Sg1	arvit+V+Ind+Prs+Sg1	+?
XFST: arvit+V+Ind+Prt+Sg1	arvit+V+Ind+Prt+Sg1	+?
XFST: arvit+V+Ind+Prs+Sg1	arvit+V+Ind+Prs+Sg1	+?
XFST: arvit+V+Ind+Prt+Sg1	arvit+V+Ind+Prt+Sg1	+?
